臺灣彰化地方法院刑事判決　　　　　　　99年度訴字第1675號
公　訴　人　臺灣彰化地方法院檢察署檢察官
被　　　告　許財源
　　　（原名許淳翔）
　　　　　　　　（現羈押於法務部矯正署臺灣彰化看守所）
指定辯護人　徐承蔭律師
上列被告因違反毒品危害防制條例案件，經檢察官提起公訴（99
年度偵字第10667號），本院判決如下：
    主  文
許財源犯如附表所示之罪，均累犯，各處如附表所示之刑（含主
刑、從刑）。主刑部分應執行有期徒刑拾捌年陸月，沒收部分併
執行之。
    事  實
一、許財源（綽號「阿源」、「阿翔」）前於民國94年間，因施
    用第一、二級毒品案件，經臺灣臺中地方法院於94年12 月
    19日以94年度訴字第2949號判決判處有期徒刑11月、5 月，
    應執行有期徒刑1 年2 月確定（第1 案）；再因施用毒品案
    件，經本院於95年7 月24日以95年度訴字第697 號判決判處
    有期徒刑1 年4 月確定（第2 案）；復因偽造文書案件，經
    本院於95年7 月17日以95年度彰簡字第425 號判決判處有期
    徒刑4 月確定（第3 案），第2 、3 案嗣經本院以96年度聲
    減字第1595號各減刑為有期徒刑8 月、2 月，應執行有期徒
    刑9 月又15日確定，經與第1 案接續執行，於97年1 月30
    日縮刑期滿執行完畢。
二、詎許財源仍不知悔改，明知海洛因、甲基安非他命分別為毒
    品危害防制條例第2 條第2 項第1 款、第2 款所列管之第一
    、二級毒品，任何人均不得非法持有及販賣，（一）竟為圖
    牟利，基於販賣第一級毒品海洛因以營利之犯意，以其所有
    之索尼易利信廠牌行動電話1 支（內裝有許財源向他人購得
    ，為其所有供購毒者撥打與其聯繫交易第一級毒品海洛因事
    宜之0000000000號門號卡1 張）供購毒者撥打與其聯繫交易
    第一級毒品海洛因事宜，俟有附表編號1 所示之購毒者林明
    雄於附表編號1 所示通話聯繫時間，以其持用之0000000000
    號行動電話撥打許財源上開0000000000號行動電話，與許財
    源聯繫購買第一級毒品海洛因事宜後，許財源即於附表編號
    1 所示交易時間、地點，以附表編號1 所示聯繫買賣方式，
    販賣海洛因1 小包予林明雄1 次，而完成交易；（二）竟圖
    牟利，另起意基於販賣第二級毒品甲基安非他命以營利之各
    別犯意，均以其所有之上開行動電話1 支（內裝有上述許財
    源向他人購得，為其所有供購毒者撥打與其聯繫交易第二級
    毒品甲基安非他命事宜之0000000000號門號卡1 張）供購毒
    者撥打與其聯繫交易第二級毒品甲基安非他命事宜，俟有附
    表編號2 、3 所示之購毒者江順緯分別於附表編號2 、3 所
    示之通話聯繫時間，分別以其持用之0000000000、00000000
    00號行動電話，撥打許財源上開0000000000號行動電話，與
    許財源聯繫購買第二級毒品甲基安非他命事宜後，許財源即
    於附表編號2 、3 所示交易時間、地點，以附表編號2 、3
    所示聯繫買賣方式，販賣甲基安非他命予江順緯計2 次，並
    均完成交易。
三、嗣經警向本院聲請對許財源持用之上開0000000000號行動電
    話核發通訊監察書，經上線監聽發現許財源有販賣毒品之犯
    行，遂於99年11月17日下午4 時20分許，持臺灣彰化地方法
    院檢察署檢察官簽發之拘票及本院核發之搜索票，在許財源
    位於彰化縣田中鎮○○路○ 段409 號住處拘提許財源及執行
    搜索，扣得許財源所有，供其上開販賣第一級、第二級毒品
    使用之索尼易利信廠牌行動電話1 支（內裝有上述供其販賣
    第一級、第二級毒品使用之0000000000號門號卡1 張），及
    許財源所有，與其上開販賣第一級、第二級毒品犯行均無關
    之物【海洛因6 包（合計淨重0.47公克《驗餘淨重0.46公克
    ，空包裝總重1. 76 公克》）係供許財源自己施用；甲基安
    非他命1 包（毛重0.37公克）係供許財源自己施用；葡萄糖
    4 包，供許財源混入自己施用之海洛因內所用；玻璃吸管3
    支，供其自己施用甲基安非他命所用；塑膠鏟管7 支及空塑
    膠袋1 包，均供許財源自己施用海洛因、甲基安非他命所用
    ；LG廠牌行動電話1 支，係供許財源平常使用（內裝有許財
    源向友人借得之0000000000號門號卡1 張），以及非許財源
    所有，且與其上開販賣第一級、第二級毒品犯行均無關之已
    使用過之注射針筒3 支】，而查悉上情。
四、案經彰化縣警察局田中分局報告臺灣彰化地方法院檢察署檢
    察官偵查起訴。
    理  由
壹、證據能力：
一、本判決下列所引證人林明雄、江順緯於偵查具結之證述，均
    具有證據能力：
（一）按被告以外之人於審判外之言詞或書面陳述，除法律有規
      定者外，不得作為證據。刑事訴訟法第159 條第1 項定有
      明文。復按被告以外之人於偵查中向檢察官所為之陳述，
      除顯有不可信之情況者外，得為證據，刑事訴訟法第159
      條之1 第2 項則有明文規定。按檢察官職司追訴犯罪，就
      審判程式之訴訟構造言，檢察官係屬與被告相對立之當事
      人一方，偵查中對被告以外之人所為之偵查筆錄，或被告
      以外之人向檢察官所提之書面陳述，性質上均屬傳聞證據
      。自理論上言，如未予被告反對詰問、適當辯解之機會，
      一律准其為證據，似有違當事人進行主義之精神，對被告
      之防禦權亦有所妨礙；然而現階段刑事訴訟法規定檢察官
      代表國家偵查犯罪、實施公訴，必須對於被告之犯罪事實
      負舉證之責，依法其有訊問被告、證人及鑑定人之權，證
      人、鑑定人且須具結，而實務運作時，偵查中檢察官向被
      告以外之人所取得之陳述，原則上均能遵守法律規定，不
      致違法取供，其可信性極高，為兼顧理論與實務，乃於修
      正刑事訴訟法時，增列第159 條之1 第2 項，明定被告以
      外之人（含被害人、證人等）於偵查中向檢察官所為陳述
      ，除顯有不可信之情況者外，得為證據，並於92年9 月1
      日施行（最高法院94年度臺上字第7416號判決意旨參照）
      。又所謂「顯有不可信性」，係指陳述是否出於供述者之
      真意、有無違法取供情事之信用性而言，故應就偵查或調
      查筆錄製作之原因、過程及其功能等加以觀察其信用性，
      據以判斷該傳聞證據是否有顯不可信或有特別可信之情況
      而例外具有證據能力，並非對其陳述內容之證明力如何加
      以論斷，二者之層次有別，不容混淆（最高法院94年度臺
      上字第629號判決要旨可參）。
（二）查，本案證人林明雄、江順緯2人在檢察官偵訊時以證人
      身分所為之證詞，均經檢察官告以證人具結之義務及偽證
      之處罰，且經其等具結在卷（見偵卷第29、88頁）；並於
      本院審理時，再使其2 人立於證人之身分予被告及其辯護
      人詰問之機會，又被告及其辯護人於本院審理時，亦均未
      主張或釋明上開2 位證人在檢察官偵訊時所為之證詞，有
      任何客觀具「顯有不可信之情況」之情形，並表示同意上
      開2 證人在偵訊之證詞有證據能力（見本院卷第230 頁背
      面），再證人林明雄、江順緯2 人復未於本院審理時證述
      檢察官有以不正當或非法之方法對其等違法取證，應認證
      人林明雄、江順緯在檢察官偵訊時所為之證詞，依據刑事
      訴訟法第159 條之1 第2 項之規定，均應具有證據能力。
二、本判決下列所引扣押物品、照片及通聯紀錄、通訊監察譯文
    ，均具有證據能力：
（一）按關於非供述證據之物證，或以科學、機械之方式，對於
      當時狀況所為忠實且正確之記錄，性質上並非供述證據，
      均應無傳聞法則規定之適用；如該非供述證據非出於違法
      取得，並已依法踐行調查程序，即不能謂無證據能力，最
      高法院97年度臺上字第1401號、6153號判決要旨參照。
（二）查，扣案被告所有供其本案販賣第一級毒品海洛因、第二
      級毒品甲基安非他命之索尼易利信廠牌行動電話1 支，係
      員警持本院核發之搜索票執行合法搜索扣押程序所得之物
      證，此為當事人及辯護人於準備程序及審理期日所不爭執
      ，且迄至言詞辯論終結前均亦未聲明異議，本院審酌並無
      證據顯示該扣案物有違法取得之情形，復參酌其與本案具
      有關連性，並經本院於審理期日當庭提示予當事人及辯護
      人而依法踐行調查程序，認為以之作為證據應屬適當，是
      依法認定具證據能力。
（三）再查，卷附查扣被告所有之上開索尼易利信廠牌行動電話
      照片1 張（見警卷第41頁），係警方以照相機之功能，於
      查獲被告時針對查扣物拍攝之照片及卷附之門號00000000
      00號、0000000000號、0000000000、0000000000號行動電
      話通聯紀錄（見本院卷第106 至186 頁、第190 至212 頁
      ），核均不含有人類意思表達之供述要素，其內容與現實
      情狀之一致性，係透過機械原理加以還原，並無人對現實
      情形之記憶、知覺經常可能發生之誤差（如知覺之主觀性
      及記憶隨時間推移而發生變化、遺忘等），故上開證據均
      屬非供述證據，並無傳聞法則之適用至明（最高法院97年
      度臺上字第3854號判決要旨參照），又當事人及辯護人於
      準備程序及審理期日均未爭執該等證據之證據能力，且迄
      至言詞辯論終結前亦未聲明異議，本院審酌並無證據顯示
      該等證據有違法取得之情形，復參酌該等證據與本案具有
      關連性，並經本院於審理期日當庭提示予當事人及辯護人
      而依法踐行調查程序，認為以之作為證據應屬適當，是依
      法均認定具證據能力。
（四）通訊監察譯文部分：
      按偵查犯罪機關依法定程序監聽之錄音，係以監聽之錄音
      帶為其調查犯罪所得之證據，司法警察依據監聽錄音結果
      予以翻譯而製作之通訊監察譯文，乃該監聽錄音帶內容之
      顯示，此為學理上所稱之「派生證據」，屬於文書證據之
      一種。於被告或訴訟關係人對其譯文之真實性發生爭執或
      有所懷疑時，法院固應依刑事訴訟法第165 條之1 第2 項
      之規定，勘驗該監聽錄音帶以踐行調查證據之程序，俾確
      認該錄音聲音是否為通訊者本人及其內容與通訊監察譯文
      之記載是否相符，或傳喚該通訊者為證據調查。倘被告或
      訴訟關係人對該通訊監察譯文之真實性並不爭執，即無勘
      驗辨認其錄音聲音之調查必要性，法院於審判期日如已踐
      行提示通訊監察譯文供當事人辨認或告以要旨，使其表示
      意見等程序並為辯論者，其所為之訴訟程序即無不合（最
      高法院98年度臺上字第2016號刑事判決意旨可資參照）。
      查被告持用之0000000000號行動電話乃經本院依法核發99
      年度聲監字第599 號、99年度聲監續字第544 號通訊監察
      書（監察期間自99年8 月26日上午10時起至99年9 月24日
      上午10時止、自99年9 月24日上午10時許起至99年10月22
      日上午10時許止）核准對其實施通訊監察在案，有詳載聲
      監案號、案由、監察電話及對象之該通訊監察書在卷可參
      （見警卷第43至44頁），而警方依法監聽錄音，並依監聽
      錄音所製作之監聽譯文，當事人及辯護人於本院均表示同
      意具有證據能力，並對該等監聽譯文內容沒有意見（見本
      院卷第42頁背面、第22頁、第226 頁背面），並經本院當
      庭提示予當事人及辯護人為充分辯論，其等迄至言詞辯論
      終結前，均無聲明異議，亦未爭執其真實性，依上開說明
      ，應認該等通訊監察譯文均具證據能力。
三、查，本案卷附之法務部調查局所出具針對扣案海洛因之濫用
    藥物實驗室鑑定書（見本院卷第38頁），係依據刑事訴訟法
    第206 條、第208 條規定，由司法警察於調查本案時送往檢
    察機關概括囑託之鑑定機關（法務部調查局）所為之毒品鑑
    定報告，係由專業機關人員本於其專業知識及儀器所作成，
    此為當事人及辯護人於準備程序及審理期日所不爭執，且迄
    至言詞辯論終結前亦未聲明異議，本院審酌並無證據顯示該
    鑑定書有違法作成及取得之情形，並經本院於審理期日依法
    踐行調查程序，是依法認定具證據能力。
四、本判決下列認定犯罪事實所引除上揭一所述以外之其他被告
    以外之人於審判外之供述證據（包含書面陳述）及除上揭二
    至三所述以外之其他非供述證據，其中供述證據部分，當事
    人及辯護人迄至言詞辯論終結前，均未聲明異議或主張有刑
    事訴訟法第159 條第1 項不得為證據之情形，本院審認上開
    證據作成時之情況，認應無違法或不當情事，與本案待證事
    實間復具有相當之關聯性，以之作為證據應屬適當，依刑事
    訴訟法第159 條之5 第2 項之規定，均認具有證據能力；其
    中非供述證據部分，亦查無證據顯示有非法取得或偽造、變
    造等明顯不實及瑕疵之情形，亦均認具有證據能力。
貳、實體部分：
一、附表編號1所示被告販賣海洛因予林明雄部分：
    訊據被告固承認上開索尼易利信廠牌行動電話（內裝有其向
    友人購得，為其所有之0000000000號門號卡1 張）係其所有
    並持用，證人林明雄曾以0000000000號行動電話，於附表編
    號1 所示之通話聯繫時間，撥打至其上開行動電話與其聯繫
    之事實，惟矢口否認有販賣海洛因予證人林明雄之犯行，辯
    稱：伊沒有販賣海洛因給林明雄，也沒有於附表編號1 所示
    時間、地點與林明雄碰面云云。惟查：
（一）證人林明雄於偵訊結證稱：（問：0000-000000門號申設
      人、使用人為何人？）登記在我女友王雅芳的名下，實際
      上使用人是我本人。（問：《提示99年8月27日凌晨0時13
      分，0000000000與0000000000之通訊監察譯文1 則》為何
      人與何人之對話？內容為何？）是我撥給阿源（按：即被
      告許財源），「我的電話是都很辣... 不能接嗎」這句話
      是我說的，「你那裡現在方便嗎？」這句話也是我說的，
      我是要問阿源那邊有沒有海洛因，這次交易有成功，我們
      在通電話後1 小時在林厝交流道附近交易，我是本人過去
      ，阿源也是本人過去，我交給阿源2000元，阿源交給我1
      小包海洛因等語（見偵卷第86至87頁），已將其向被告購
      買毒品之種類、時間、地點、價金等各節，均證述明確。
（二）證人林明雄復於本院審理時證述：（問：你入監前使用的
      行動電話號碼？）0000000000。（問：提示偵卷第57 頁
      ，門號0000000000號行動電話與0000000000於99年8 月27
      日0時13分的通話紀錄，哪些是你與對方的通話？《提示
      並告以要旨》？）譯文內所載『B ：（換女子）』之前的
      對話，均是我與被告的通話，因為我與被告講到他朋友很
      方便，我就知道可以購買到海洛因，我們兩個的對話就結
      束了，我自己也知道我們之前習慣碰面的地方，所以通話
      完我就出發去交易了。『B ：（換女子）』之後的通話，
      是改由我女友王雅芳與被告的通話，不是我。（問：於上
      開通話之後，你與許財源有無碰面？）有。（問：是在何
      處碰面？過程如何？）是在彰化縣員林鎮○○里○○道附
      近，該次的情形就是許財源帶小馬與他朋友去，該次他們
      總共3 人開車去那裡，這次交易海洛因1 包是許財源交給
      我的，錢我是交給許財源，我是看到許財源向小馬拿第一
      級毒品海洛因交給我的。我在檢察官前面作證時所稱我交
      給阿源2000元，阿源交給我1 小包的海洛因這句話是實在
      的。一開始我是人在清水，我是在清水先打電話給被告，
      相約後，我就開車沿著國道到彰化縣員林鎮○○里○○道
      附近與許財源碰面交易第一級毒品海洛因，交易之後，我
      就又從南投回去清水，當時我是住在清水那裡，從我清水
      的住處到林厝交流道，平常開車約要40分鐘，我與許財源
      通完話，被告在電話中說他朋友很方便，所以我就知道可
      以買得到第一級毒品海洛因，所以我開車到林厝交流道等
      被告，等待約半小時，該次我開車很快，因為凌晨沒有什
      麼車輛，所以沿途開車只開約10幾分鐘就到林厝附近（我
      的時速約140 公里、150 公里左右），而且我知道測速照
      相機設置何處，所以可以開很快不怕被照到，交易完之後
      ，我又開了約10幾分鐘就回到清水等語（見本院卷第222
      至226 頁），再度證稱其確有於附表編號1 所示通話聯繫
      時間與被告通話後，在附表編號1 所示地點，向被告購買
      2000元之海洛因1 小包，核與其上開偵訊證述之情節相符
      。
（三）又證人林明雄上開於偵訊及本院審理之證詞，復核與卷附
      證人林明雄所持用之0000000000號行動電話與被告所持用
      之0000000000號行動電話，於附表編號1 所示聯繫通話時
      間（99年8 月27日凌晨0 時13分）之通訊監察譯文【該通
      譯文通話內容為「Ｂ（即證人林明雄，下同）：我的電話
      是都很辣... 不能接嗎。Ａ（即被告，下同）：打來的時
      候我沒聽到。（雙方交談）。Ｂ：你那裡現在方便嗎。Ａ
      ：我是不方便... 我朋友是很方便。Ｂ（換女子）《依照
      證人林明雄及被告之陳述，以下Ｂ，應均係改由證人林明
      雄之女友王雅芳與被告通話，》：他在問有沒有方便。Ａ
      ：我就跟它講... 我是不方便... 我朋友是很方便。Ｂ：
      那個女孩子要用漂亮一點。Ａ：嗯。Ｂ：那麼醜，人家看
      到會怕。Ａ：怕什麼。Ｂ：很醜啊。Ａ：女孩子漂亮大家
      稱讚... 沒人嫌。Ｂ：上次那個啊就不好的。Ａ：上次那
      個啊就有看過了。Ｂ：不過我有跟你講好像不太一樣。Ａ
      ：你就注... 事後在講。Ｂ：第一次的時候我就有跟你講
      了。Ａ：我帶小姐過去不是都當面跟你認識的嗎。Ｂ：結
      果我看怎麼不太一樣。Ａ：都一樣... 我怎麼會給你偷換
      。（雙方交談）」（見偵卷第57頁）】相吻合，可供擔保
      證人林明雄上開證詞屬實。
（四）此外，證人林明雄前即曾因施用第一級毒品海洛因犯行，
      經法院判處罪刑確定，有臺灣高等法院被告前案紀錄表在
      卷可憑（見本院卷第53至66頁），足徵其具施用毒品海洛
      因之經驗，應無誤認其向被告購得之毒品係海洛因之虞，
      亦可佐證其上開於偵訊及本院審理時之證述，應非虛妄。
（五）辯護人雖為被告辯護以：證人林明雄之證述與其及被告之
      通聯記錄基地台位置相左云云，且觀諸卷附證人林明雄持
      用之0000000000號行動電話通聯紀錄（以下各通話時間之
      「秒」的部分，因誤差極小，茲不贅論，此部分通聯紀錄
      見本院卷第106 頁），其於99年8 月27日凌晨0 時13分許
      與被告通話（下稱系爭通話，該通通話時間包括由王雅芳
      通話之部分，總計通話時間為455 秒）及其後續依序3通
      與他人通話【即同日凌晨1 時28分許（下稱A 通話）】
      、同日凌晨2 時27分許（下稱B 通話）、同日上午10
      時14分許（下稱C 通話）】之基地台位置，均係在台中市
      清水區○○路55巷25號樓頂，而未出現在與被告交易海洛
      因之地點（彰化縣員林鎮○○○○道附近）附近。然查，
      依據證人林明雄上開於偵訊證稱伊係在與被告系爭通話後
      約1 小時與被告交易，並於審理時證稱：一開始我是人在
      清水，我是在清水先打電話給被告，相約後，我就馬上開
      車沿著國道到彰化縣員林鎮○○里○○道等被告，等待約
      半小時，我與許財源碰面交易後，我就又從南投回去清水
      ，該次我開車很快，因為凌晨沒有什麼車輛，所以沿途開
      車只開約10幾分鐘就到林厝附近（我的時速約140 公里、
      150 公里左右），而且我知道測速照相機設置何處，所以
      可以開很快不怕被照到，交易完之後，我又開了約10幾分
      鐘就回到清水，來回計約開了30幾分鐘。（問：99年8 月
      27日到林厝交流道之後，你有無再打電話許財源確認是否
      人到了？）沒有，因為時間、地點就都已經約好了，我們
      以前就已經曾經在那邊碰面過，所以不用特別講地點，就
      知道是那裡等語，佐以系爭通話與A 通話之通話時間中間
      相隔長達1 小時有餘，當足夠讓證人林明雄自臺中市清水
      區前往與被告交易海洛因並返回臺中市清水區，尚無辯護
      人所稱證人林明雄之上開證述與其通聯記錄基地台位置不
      符之情形。又對照卷附被告持用之0000000000號行動電話
      之通聯紀錄（通聯紀錄見本院卷第117 頁正背面），其於
      99 年8月27日凌晨0 時13分許與證人林明雄通話（即系爭
      通話，被告之基地台位置在彰化縣田中鎮○○路○ 段546
      號2 樓）後，後續至同日凌晨1 時17分58秒許止（此時間
      之後尚有多通通話紀錄，因與本案無關，茲不贅述）中間
      之數通通話紀錄，其基地台位置或是在彰化縣田中鎮○
      ○路○ 段546 號2 樓，或是在彰化縣田中鎮○○里○○
      路○ 段277 號4 樓頂，最後於同日凌晨1 時17分58秒許該
      通通話基地台位置係在彰化縣田中鎮○○路○ 段363 號
      4 樓，其上開3 個基地台位置，距離證人林明雄與被告前
      述之交易地點，駕車至多約不過10幾分鐘之時間即可到達
      （若於凌晨車流量少，所須花費之時間則更少），加上被
      告於『99年8 月27日凌晨0 時43分31秒起至同日凌晨1 時
      17分48秒止』中間之時間，並無與他人有任何通話，被告
      於此中間長達約34分鐘之時間，適可駕車至前述交易地點
      ，與證人林明雄交易，時間極其充裕有餘，且與前述證人
      林明雄於偵訊及審理中證述之交易過程、時間及證人林明
      雄行動電話通聯紀錄互相符合，自亦無辯護人所辯相左之
      情。至證人林明雄雖曾於本院100 年1 月28日審理時一度
      證述伊係在與被告系爭通話後約1 個小時半與被告交易等
      語，然其業於偵訊時明確證稱係在與被告系爭通話後約1
      小時與被告交易，詳如上述，本院審酌一般人對時間之記
      憶及估算本即有限，本院審理時距離證人林明雄與被告交
      易之時間，已長達約5 個月，證人林明雄於審理時對時間
      之記憶及估算會有失準，在所難免，是認此部分當以其距
      案發時較近之偵訊證詞為可採，附此敘明。
（六）辯護人固復為被告辯護以：上開譯文後面王雅芳稱「他在
      問有沒有方便」，證明被告與證人林明雄之前的通話內容
      與毒品無關，又證人林明雄就交付海洛因之對象、重量等
      情，亦供詞反覆云云。惟查，證人林明雄於偵訊及本院審
      理就其向被告購買海洛因之事實，業已證述明確，並與前
      揭各項事證相吻合，應值憑採，如前所述，本件交易毒品
      者係被告與證人林明雄，當與證人林明雄之女友王雅芳無
      何關係，自無以案外人王雅芳與被告之上述對話內容，逕
      推論出證人林明雄並未向被告購買毒品之理。再證人林明
      雄雖於本院初始一度在辯護人詢問下，證稱係被告之朋友
      「小馬」將海洛因交給伊，伊亦係將2000元交予小馬，小
      馬交給伊的海洛因約是0.5 公克，伊是用看的，不是用秤
      的等語（下稱爭議證詞），似與證人林明雄於上開偵訊及
      本院審理時所證本件伊是向被告購買約0.3 公克之海洛因
      1 小包，係被告本人將海洛因交給伊，伊亦是將價金交給
      被告等情有所出入，然查，證人林明雄證述上揭爭議證詞
      之前，辯護人從未請求本院向證人林明雄提示上開通訊譯
      文供證人林明雄辨識辯護人所詢問者為何時之交易情形，
      之後在本院向證人林明雄提示上開通訊譯文供證人林明雄
      確認時，證人林明雄乃續稱：（問：為何你剛才證稱是將
      2000元交給小馬，且是由小馬將毒品交付給你？）那是小
      馬跟阿源與伊交易的另外1 次，因為伊把它搞混了等語（
      見本院卷第223 頁背面至第224 頁），並再次證述其確有
      於前揭通訊譯文所示與被告通話後，與被告交易購買海洛
      因無訛。再者，證人林明雄復於本院證述：向被告所買海
      洛因重量，伊是用看的，不是秤的，伊在偵訊講的0.3 公
      克與0.5 公克差不多，因為0.3 是實重，加上袋子就0.5
      公克等語（見本院卷第223 頁背面），難認證人林明雄證
      述其向被告購得海洛因之重量有前後供詞反覆之情，且衡
      諸常情0.3 公克及0.5 公克之海洛因以肉眼目測，應難以
      準確辨識，證人林明雄既非以磅秤測量所購得之海洛因重
      量，加上人之記憶有限，是本院認即使證人林明雄所稱之
      海洛因重量確實前後稍有差異，仍與常情不違，自難以此
      部分枝微末節之差異，逕認被告並未販賣海洛因予證人林
      明雄。另證人林明雄雖未於偵訊中提及本件伊與被告交易
      海洛因時尚有「小馬」及被告另1 名不詳友人在場及伊有
      看見被告係持小馬交付之海洛因交付給伊等情，然以證人
      林明雄於本院審理時證述伊不清楚被告與「小馬」係何關
      係（見本院卷第225 頁背面），則伊或係因從未有人問過
      其與被告交易時有何人在場致未詳細說明，或係因認與伊
      一手交錢一手交貨之對象自始即為被告，因而不願將在場
      之其他人一併牽涉其中等緣故，均為可能，並與人性之常
      情不相違背，當無能以證人林明雄在此小細節部分於偵訊
      中漏未證述，即棄其他事證不顧而遽認其證述全不可採。
      至本件證人林明雄主觀認知及客觀上聯繫接洽購買海洛因
      之對象既均係被告，實際亦係由被告出面販賣海洛因予證
      人林明雄，由被告交付毒品予證人林明雄，並向證人林明
      雄收取價金，則姑不論「小馬」是否為被告之毒品來源（
      本案尚無充分證據顯示被告與證人林明雄交易時在場之「
      小馬」及被告另1 名不詳友人與被告係共犯），被告確有
      販賣海洛因予證人林明雄之犯行，要屬當然，殆無疑義，
      併此敘明。
（七）被告固另辯稱其與證人林明雄上開通訊譯文之通話係在與
      被告閒聊云云（見本院卷第22頁背面），然其嗣改辯以：
      是林明雄在電話中跟我討之前坐檯小姐的坐檯費云云，之
      後竟再改辯稱：證人林明雄在電話中不知道要跟伊講什麼
      事情，所以後來才會將電話交給她女友接聽云云（見本院
      卷第226 頁背面），前後所辯已見不一，復與其於本院偵
      查中羈押訊問時所辯：（問：在今《99》年8 月27日林厝
      交流道附近販賣二千元海洛因給林明雄？）沒有，有幾次
      他們來找伊，問伊有沒有安非他命，但伊沒有東西給他們
      ，之前伊有與林明雄合資買過安非他命。（問：既然沒有
      ，為何林明雄都說有向你買海洛因？）之前我們有說要合
      資去買，但我沒有錢買，他們就說我莊校惟，害他們還跑
      來找我之詞（見本院卷第7 頁背面），迥然相異，仍無可
      採。
二、附表編號2、3所示被告販賣甲基安非他命予江順緯2次部分
    ：
    訊據被告固坦認上開索尼易利信廠牌行動電話（內裝有其向
    有人購得，為其所有之0000000000號門號卡1 張）係其所有
    並持用，證人江順緯曾分別以所持用之0000000000、000000
    0000號行動電話於附表編號2 、3 所示之通話聯繫時間，撥
    打至其上開行動電話與其聯繫，其有於附表編號2 所示時間
    、地點與證人江順緯碰面，又附表編號3 所示該次，其與證
    人江順緯確有約定要交易甲基安非他命之事實，惟矢口否認
    有販賣甲基安非他命予證人江順緯之犯行，辯稱：伊沒有販
    賣甲基安非他命給江順緯，9 月25日該次（即附表編號2 所
    示該次），伊與江順緯碰面後，打電話給伊毒品來源「阿文
    」，但「阿文」沒有接電話，伊與江順緯就離開了，9 月30
    日該次（即附表編號3 所示該次），伊雖有與江順緯約定要
    交易甲基安非他命，但伊沒有去，伊一直都在台中云云。惟
    查：
（一）證人江順緯於偵訊結證稱：0000-000000申設及使用人均
      是我。（問：99年9月25日13時7分、14時7分、9分、19分
      ，0000000000與0000000000行動電話通話譯文共4則，為
      何人與何人之對話？對話內容為何？）是我跟「阿祥」（
      按：即指被告綽號，音同「阿翔」）的對話，內容是我要
      拿安非他命，第1 通我所稱的「現在要處理1 張」指的是
      1 張千元鈔票，我要跟阿祥買安非他命，阿祥說約在伍倫
      醫院（按：該處現為員榮醫院）那邊，我到的時候，阿祥
      說他在伍倫醫院對面的7-11商店，我就到7-11商店那邊打
      完最後一通電話後，阿祥隨後就到了，阿祥說他把安非他
      命放在郵局郵筒上面，他叫我自己去拿，我拿了安非他命
      之後，就把1000元放在郵筒上面，他再自己過去拿。（問
      ：0000000000是何人申設、使用？）使用人都是我，申設
      人是我母親。（問：提示99年9 月30日11時5 分、11時27
      分、18時03分0000-000000 號與0000-000000 號（按：應
      為「0000000000號」之誤) 行動電話通話譯文共3 則，為
      何人與何人之對話？對話內容為何？）是我跟阿祥的對話
      ，第1 通我提到「我想要刷2 個，刷1000元」，我本來要
      拿1000元，後來變成拿2000元，我先把2000元放在我家附
      近的路邊不會淋到雨的地方，阿祥到的時候，就把安非他
      命放在同一地方，他就走了，我有拿到安非他命等語（見
      偵卷第26至28頁），已將其向被告2 次購買毒品之種類、
      時間、地點、價金等各節，均證述明確。
（二）證人林明雄復於本院審理時證述：（問：你之前使用的行
      動電話？）0000000000及0000000000號。（問：請提示偵
      卷第22頁，99年9月25日4通監聽譯文，是否是你與被告之
      通話內容？《提示並告以要旨》）是，我要詢問被告有無
      第二級毒品甲基安非他命，被告說他沒有，但是他人在他
      朋友那邊，第二級毒品甲基安非他命也在他朋友那邊，我
      就說請他幫我拿1000元的第二級毒品甲基安非他命，後來
      我就到相約地點，就是員榮醫院附近的7-11便利商店，我
      到該處之後，我就把錢放在郵筒上面用東西壓著，錢放平
      平的，不會被別人看到，我就在該處附近等候被告，之後
      我看到被告就從員榮醫院對面的大樓下來，他就把第二級
      毒品甲基安非他命放到上開我所稱的郵筒上，然後他就將
      我剛才放置的錢收走，就離開，我就過去郵筒那裡拿許財
      源放置的第二級毒品甲基安非他命1 小包。（問：該次你
      們有無碰面？）就是我有看到他。我不知道被告是向何人
      拿第二級毒品甲基安非他命給我，我也不認識，也沒有見
      過。（問：上開該次許財源當場有無打電話給他人？）沒
      有，我們就是先打電話約好才會到上開地點，該次我是在
      花壇打的電話。（問：你的住處？）田尾鄉○○村○○路
      9 號。（問：請提示偵卷第23頁，99年9 月30日三通監聽
      譯文，是否是你與被告之通話內容？《提示並告以要旨》
      ）是，是我與被告的通話內容，電話中我是叫被告幫我拿
      1000元的第二級毒品甲基安非他命，被告說跟我說要等他
      忙完，後來我因為一直等不到，所以我打電話給他告訴他
      說我改要拿2000元的第二級毒品甲基安非他命，並約定晚
      上9 點交易，被告就答應我，我跟他說我會將錢放在我家
      的瓦斯桶，我就去放錢，後來晚上9 點之後，我發現被告
      有將錢拿走，但是我在瓦斯桶那裡，沒有看到有第二級毒
      品甲基安非他命，我又打電話問被告，他說他還要再去田
      中跟朋友拿，結果到晚上11點多，被告才將第二級毒品甲
      基安非他命放在我家那裡，並打電話給我說東西已經放在
      該處，我才去拿，這次有拿到（詳細時間我不確定）。上
      開我所稱瓦斯桶是放在我家房屋後面的防火巷旁，不是在
      我的屋內，所以從外面就可以看到並走到等語（見本院卷
      第227 至228 頁），再度強調確有於附表編號2 、3 所示
      通話聯繫時間與被告通話後，在附表編號2 、3 所示地點
      ，向被告購買附表編號2 、3 所示價金之甲基安非他命1
      包，核與其上開偵訊證述之情節大致相符。
（三）又證人江順緯上開於偵訊及本院審理之證詞，復核與卷附
      證人江順緯所持用之0000000000、0000000000號行動電話
      與被告所持用之0000000000號行動電話，分別於附表編號
      2 、3 所示通話聯繫時間之下述通訊監察譯文相吻合，可
      供擔保證人江順緯上開證詞屬實，該等通話通訊監察譯文
      內容：【1 】99年9 月25日該次（即附表編號2 所示該次
      通話聯繫時間）共計4 通通話內容依序為「Ａ（即被告
      ，下同）：喂。Ｂ（即證人江順緯，下同）：我現在要處
      理1 張... 你有辦法幫我處理嗎。Ａ：現在。Ｂ：對啊
      ... 我沒錢了。Ａ：多少。Ｂ：1 千啦。Ａ：喔。Ｂ：好
      嗎。Ａ：有沒有辦法過來員林。Ｂ：我看我大ㄟ要不要來
      載我。（雙方交談）。」、「Ａ：喂。Ｂ：你在哪裏。
      Ａ：伍倫醫院。Ｂ：伍倫醫院在那裡。Ａ：市場。Ｂ：喔
      ... 好走過去。」、「Ｂ：這間是不是員榮。Ａ：對。
      Ｂ：你在哪裡。Ａ：我現在要下去了... 你去7-11那裡..
      斜對面有1 間7-11。」、「Ａ：喂。Ｂ：你走到哪裡了
      。Ａ：我剛剛就是鑰匙被拿走沒辦法下去... 現在要下去
      了。Ｂ：幾分鐘會到。Ａ：2 分鐘就到了。Ｂ：好。」；
      【2 】99年9 月30日該次（即附表編號3 所示該次通話聯
      繫時間）共計3 通通話內容依序為「Ａ（即被告，下同
      ）：喂。Ｂ（即證人江順緯，下同）：你人在那裏？Ａ：
      在市內。Ｂ：那裏市內？Ａ：台中市啊。Ｂ：台中喔。Ａ
      ：對。Ｂ：你去那裏作什麼？。Ａ：找朋友啊。Ｂ：是喔
      ，我想要「涮」2 個，「涮」1 千元。Ａ：喔，那要等我
      回去。Ｂ：你那時候要回來？Ａ：我過去朋友那裏，看朋
      友有沒有事，如果沒有事我就回去了，可能要過中午了，
      現在幾點了？11點？我回去再打給你啦。Ｂ：好。」、
      「Ａ：喂。Ｂ：你幫我拿二千過來好嗎？Ａ：要等我回去
      啦。Ｂ：2 千就好了，2 千啦。Ａ：我回去再打給你啦。
      Ｂ：差不多多少？。Ａ：像那一天那樣啊。Ｂ：那1天 ？
      那1 天你不是隨便倒倒而已，你在「裝肖」。Ａ：沒電了
      ，我人在台中，我回去再打給你。Ｂ：好。」、「Ａ：
      喂。Ｂ：你人在那裏？Ａ：在南投。Ｂ：在南投，你回來
      了沒，你那時候要回來？Ａ：還沒，在加油啦。Ｂ：你那
      時候要回來？Ａ：我回去再打給你，你說要還多少？Ｂ：
      2 千，如果我等一下沒有空，我將錢放在外面，你幫我將
      東西放在那裏，要放在那裏？放在我家瓦斯筒那裏好嗎？
      。Ａ：好啦，我面那裏嗎？Ｂ：對，你九點以前會到嗎？
      Ａ：會。Ｂ：我將1 、2 千元放在那裏，你將東西放在那
      裏。Ａ：好。Ｂ：9 點以前會到嗎？Ａ：好啦。Ｂ：東西
      儘量那個一點。Ａ：好。」（見偵卷第22、23頁）。此外
      ，並有被告持用之0000000000號行動電話及證人江順緯持
      用之0000000000、0000000000號行動電話之通聯紀錄（基
      地台位置亦相吻合，見本院卷第170 頁背面、第209 頁背
      面）在卷憑參，被告亦曾於警詢坦認：上開99年9 月25日
      該4 通電話係伊1 位江姓朋友要向其購買甲基安非他命等
      語（見警卷第4 頁），及於本院審理時自認：上開99年9
      月30日該3 通電話是伊與證人江順緯約定要交易甲基安非
      他命等語不諱，堪認證人江順緯上開偵訊及本院審理時所
      證，應屬真實可信。至證人江順緯雖於偵訊、本院審理作
      證時，就其與被告於99年9 月25日該次（即附表編號2 所
      示該次）交易時，究係由證人江順緯先將錢放在上述郵筒
      上供被告自行拿取，被告始將甲基安非他命放置同處供證
      人江順緯拿取，抑或係由被告先將甲基安非他命放在郵筒
      上供證人江順緯拿取後，證人江順緯始將價金放置同處供
      被告拿取之先後時序，有證述相反之情形，然此證述之差
      異僅屬枝微末節，應不影響證人江順緯證述之可信性，又
      本院審酌證人江順緯於本院審理作證時，係經檢辯雙方交
      互詰問並向其確認向被告購買毒品之整體事實經過，其始
      就此部分證述如上（二）所述，是本院就此部分之事實，
      認證人江順緯於本院審理時所證，應較為可採。
（四）此外，證人江順緯前曾因施用第二級毒品甲基安非他命之
      犯行，經法院判處罪刑確定，有臺灣高等法院被告前案紀
      錄表在卷可憑（見本院卷第74至93頁），足徵其具施用甲
      基安非他命之經驗，應無誤認向被告購得之毒品係甲基安
      非他命之虞，亦可佐證其上開於偵訊及本院審理時之證述
      ，應非空言杜撰。
（五）被告固辯以：9 月25日該次（即附表編號2 所示），伊與
      江順緯碰面後，打電話給伊毒品來源「阿文」，但「阿文
      」沒有接電話，伊與江順緯就離開了；9 月30日該次（附
      表編號3 所示該次），伊雖有與江順緯約定要交易甲基安
      非他命，但伊沒有去，伊一直都在台中云云。然查：
   1、被告於偵查中本院羈押訊問時先是辯稱：99年9月25日該
      次江順緯找伊是要與伊合資購買甲基安非他命，但因伊身
      上沒有錢，所以就沒有去買云云（見本院聲羈卷第8頁）
      ，後於本院準備程序及審理時乃改辯稱：99年9 月25日該
      次江順緯是叫伊幫他調取甲基安非他命云云，前後所辯不
      一，已難採信，且依上述（三）所述之【1 】共計4 通被
      告與證人江順緯之通話內容，被告在證人江順緯向其表示
      欲購買1 千元時（意即欲向被告其購買1 千元之甲基安非
      他命時），不僅未有何要另向他人調取或欲與證人江順緯
      合資之表示，且亦未表示還需要詢問上游是否有甲基安非
      他命可提供等情，核與被告前開所辯各情均有不符，被告
      所辯洵屬無據。
   2、另觀諸卷附被告持用之0000000000號行動電話通聯紀錄（
      見本院卷第170 頁背面），固顯示被告於附表編號3 所示
      與證人江順緯通話聯繫時間，其基地台位置均在臺中或南
      投，然其於『同日《99年9 月30日》下午7 時43分許起（
      99年9 月30日當天下午7 時43分許之前的通話，因與本案
      較無關係，茲不贅述）至同日晚上將近翌日凌晨0 時許』
      此區段時間之通話基地台位置，乃係在彰化縣田尾鎮或田
      中鎮來、回，並於同日晚上11時餘許，與證人江順緯持用
      之0000000000號行動電話通聯紀錄基地台位置（見本院卷
      第209 頁背面）及附表編號3 所示交易地點即證人江順緯
      住處迭有相近吻合之處，佐以被告於本院審理時復自承：
      當日（99年9 月30日）晚一點伊有回彰化，但忘記是幾點
      回來等語，堪認被告雖於附表編號3 所示與證人江順緯通
      話聯繫時間，基地台位置確係在臺中或南投，然被告嗣仍
      返回彰化縣，並至附表編號3 所示交易地點即證人江順緯
      位於彰化縣田尾鄉住處後方外之防火巷內，拿取價金及放
      置第二級毒品甲基安非他命，而販賣第二級毒品甲基安非
      他命予證人江順緯，並完成交易無誤，被告辯以並未向江
      順緯收取價金及於附表編號3 所示交易時間，交付甲基安
      非他命予證人江順緯云云，委無可採。
三、按販賣毒品之所謂販賣行為，須行為人主觀上有營利意圖，
    且客觀上有販入或賣出毒品行為，即足構成，至於實際上是
    否已經獲利，則非所問；必也始終無營利之意思，而以原價
    或低於原價有償讓與他人，方難謂為販賣行為，而僅得以轉
    讓罪論處（參照最高法院93年度臺上字第1651號判決要旨）
    。又販賣海洛因、甲基安非他命毒品乃違法行為，非可公然
    為之，本無一定價格，可任意分裝增減分量，且每次買賣之
    價格、數量，亦隨時依雙方之關係深淺、資力、需求量、對
    行情之認知、來源是否充裕、查緝是否嚴緊等因素，而異其
    標準，機動調整，非可一概論，乃隨供需雙方之資力、關係
    之深淺、需求之數量、貨源之充裕與否、販賣者對於資金之
    需求如何即殷切與否，以及政府查緝之態度，進而為各種不
    同之風險評估，而為機動性之調整，是其價格標準，自非一
    成不變，且販賣者從各種「價差」或「量差」或係「純度」
    謀取利潤方式，或有差異，然其所圖利益之非法販賣行為目
    的，則屬相同，並無二致。被告所為如附表編號1 至3 所示
    分別販賣第一級毒品海洛因、第二級毒品甲基安非他命之犯
    行，雖因未察知該3 次販賣毒品之確實數量，且因毒品復無
    固定價格，而無從確知其獲利金額若干，惟毒品危害防制條
    例所處罰之「販賣」毒品罪，所著重者為在主觀上有藉以牟
    利之惡性，及對毒品之擴散具有較有償或無償轉讓行為更嚴
    重之危害性，被告「營利」之意圖係從客觀之社會環境、情
    況及證人、物證等資料，依據證據法則綜合研判認定；衡諸
    毒品海洛因、甲基安非他命量微價高，且依一般社會通念以
    觀，販賣行為在通常情形下均係以牟利為其主要誘因及目的
    ，從而，舉凡其有償交易，除足反證其確另基於某種非圖利
    本意之關係外，通常尚難因無法查悉其販入價額作為是否高
    價賣出之比較，諉無營利之意思，阻卻販賣犯行之追訴。本
    案被告確於附表編號1 所示交易時、地，販賣第一級毒品海
    洛因予證人林明雄；確於附表編號2 、3 所示交易時、地，
    販賣第二級毒品甲基安非他命予證人江順緯，均已調查屬實
    ，本院審酌本案未見被告與證人林明雄、江順緯，有何特別
    情誼，亦非至親深交，被告所涉販賣第一級毒品海洛因、第
    二級毒品甲基安非他命之犯行俱屬重罪，倘於買賣之過程中
    無利可圖，被告何必甘冒觸犯刑罰之高度風險，親自為證人
    林明雄、江順緯奔走送交毒品？並考量社會大眾均知買賣海
    洛因、甲基安非他命係非法行為之客觀社會環境，依據前開
    積極證據及經驗法則綜合研判，被告殊無可能平白涉險。故
    被告如附表編號1 至3 所示各將海洛因、甲基安非他命，分
    別販賣給證人林明雄、江順緯時，應均係基於營利之意圖，
    要無可疑。
四、此外，復有被告持用之0000000000號、證人林明雄持用之00
    00000000號、證人江順緯持用之0000000000、0000000000號
    行動電話查詢基本資料及通聯紀錄（見本院卷第106 至186
    頁、第190 至212 頁）、扣案被告所有索尼易利信廠牌0000
    000000號之行動電話照片1 張（見警卷第41頁）在卷可參，
    及被告所有上開供其本案販賣第一級毒品海洛因、第二級毒
    品甲基安非他命所用之索尼易利信廠牌行動電話1 支（內裝
    有被告向其友人購得，為其所有供其本案販賣第一級毒品海
    洛因、第二級毒品甲基安非他命所用之門號0000000000號門
    號卡1 張）扣案可資佐證。綜合上述，本案事證已臻明確，
    被告所為附表編號1 所示1 次販賣第一級毒品海洛因之犯行
    及附表編號2 、3 所示2 次販賣第二級毒品甲基安非他命之
    犯行，均堪認定，均應依法論科。
五、論罪科刑：
（一）查海洛因、甲基安非他命各係毒品危害防制條例第2條第
      2 項第1 、2 款所定之第一、二級毒品，任何人均不得非
      法持有、販賣。是核被告附表編號1 所示1 次販賣第一級
      毒品海洛因之犯行，係犯毒品危害防制條例第4 條第1 項
      販賣第一級毒品罪；所為附表編號2 、3 所示2 次販賣第
      二級毒品甲基安非他命之犯行，均係犯毒品危害防制條例
      第4 條第2 項販賣第二級毒品罪。其各該次販賣第一級毒
      品海洛因、第二級毒品甲基安非他命，而持有第一級毒品
      海洛因、第二級毒品甲基安非他命，其持有海洛因、甲基
      安非他命之低度行為，應各為販賣之高度行為所吸收，均
      不另論罪。再其前開1 次販賣第一級毒品海洛因之犯行及
      2 次販賣第二級毒品甲基安非他命之犯行，犯意各別，行
      為互殊，應予分論併罰。
（二）按毒品危害防制條例第4 條第1 項之罪法定刑為「死刑或
      無期徒刑；處無期徒刑者，得併科新臺幣2 千萬元以下罰
      金」，然同為販賣第一級毒品之人，其原因動機不一，犯
      罪情節未必盡同，或有大盤毒梟者，亦有中、小盤之分，
      甚或僅止於吸毒者友儕間為求互通有無之有償轉讓者亦有
      之，其販賣行為所造成危害社會之程度自屬有異，法律科
      處此類犯罪，所設之法定最低本刑卻同為「無期徒刑，得
      併科新臺幣2 千萬元以下罰金」，不可謂不重。於此情形
      ，倘依其情狀處以相當之有期徒刑，即足以懲儆，並可達
      防衛社會之目的者，自非不可依客觀之犯行與主觀之惡性
      二者加以考量其情狀，是否有可憫恕之處，適用刑法第59
      條之規定酌量減輕其刑，期使個案裁判之量刑，能斟酌至
      當，符合比例原則。查，被告所為本案販賣海洛因之對象
      僅有1 人，次數亦僅1 次，販賣價格亦非屬巨額，揆其販
      賣情節，因價格、數量尚微，相對於長期大量販賣第一級
      毒品海洛因予他人之大毒梟而言，其對社會治安及國民健
      康之危害顯然較小，從被告犯案情節觀之，倘仍遽處以法
      定本刑之最低刑度即無期徒刑，猶失之過苛，情輕法重，
      且難謂符合罪刑相當性及比例原則，更無從與大毒梟之惡
      行有所區隔，是認其犯罪情狀相較於法定之重刑，在客觀
      上足以引起一般人之同情，情節尚堪憫恕，是爰就本案被
      告所犯販賣第一級毒品罪，適用刑法第59條規定，酌量減
      輕其刑。至被告就附表編號2 、3 所犯販賣第二級毒品罪
      ，其法定本刑為「處無期徒刑或7 年以上有期徒刑，得併
      科新臺幣1 千萬元以下罰金。」，立法者當已予法院就此
      部分行為人犯罪情節輕至重為量刑之區間，是本院認就被
      告前開2 次販賣第二級毒品罪之法定刑為量刑，應符合罪
      刑相當性及比例原則，當無使一般人認失之過苛，有情輕
      法重、情堪憫恕及予人有無從與大毒梟之惡行區隔之情，
      是依被告販賣第二級毒品犯行之犯罪情狀，難認有何客觀
      上足以引起一般人同情之情節，當無適用刑法第59條減輕
      其刑規定之餘地，附此敘明。
（三）查，被告前於94年間，因施用第一、二級毒品案件，經臺
      灣臺中地方法院於94年12月19日以94年度訴字第2949號判
      決判處有期徒刑11月、5 月，應執行有期徒刑1 年2 月確
      定（第1 案）；再因施用毒品案件，經本院於95年7 月24
      日以95年度訴字第697 號判決判處有期徒刑1 年4 月確定
      （第2 案）；復因偽造文書案件，經本院於95年7 月17日
      以95年度彰簡字第425 號判決判處有期徒刑4 月確定（第
      3 案），第2 、3 案嗣經本院以96年度聲減字第1595號各
      減刑為有期徒刑8 月、2 月，應執行有期徒刑9 月又15日
      確定，經與第1 案接續執行，於97年1 月30日縮刑期滿執
      行完畢之情，有臺灣高等法院被告前案紀錄表在卷可憑，
      其於有期徒刑執行完畢後，5 年內故意再犯本案最重本刑
      為有期徒刑以上之3 罪，均為累犯，除法定本刑為死刑及
      無期徒刑部分不得加重外，均應依刑法第47條第1 項規定
      ，各加重其刑。被告同時有加重、減輕之事由，應依法先
      加後減之。
（四）爰審酌被告明知海洛因、甲基安非他命分別為法所列管之
      第一級、第二級毒品，使用容易成癮，濫行施用，非但對
      施用者身心造成傷害，且多有施用致死之案例，而因其成
      癮性，常使施用者經濟地位發生實質改變而處於劣勢，容
      易造成家庭破裂戕害國力，為國家嚴格查禁之違禁物，仍
      不顧其販賣對象可能面臨之困境，加以販賣，其販賣行為
      助長毒品流通，致生危害於社會及他人身體健康甚鉅，暨
      考量其犯罪動機、目的、手段、智識程度、生活狀況、經
      濟狀況、素行、犯後態度等一切情狀，爰分別量處如附表
      編號1 至3 「主文欄」所示之刑，並定其應執行之刑，沒
      收部分併執行之（最高法院90年度臺上字第7835號判決意
      旨參照），以示懲儆。
（五）起訴意旨固認被告有多次販賣第一級、第二級毒品犯行，
      顯有犯罪習慣，請求依刑法第90條第1 項規定諭知於刑之
      執行前令入勞動場所強制工作等語。惟按「人民身體之自
      由應予保障，憲法第8 條設有明文。限制人身自由之法律
      ，其內容須符合憲法第23條所定要件。保安處分係對受處
      分人將來之危險性所為拘束其身體、自由等之處置，以達
      教化與治療之目的，為刑罰之補充制度。本諸法治國家保
      障人權之原理及刑法之保護作用，其法律規定之內容，應
      受比例原則之規範，使保安處分之宣告，與行為人所為行
      為之嚴重性、行為人所表現之危險性，及對於行為人未來
      行為之期待性相當。」司法院大法官會議釋字第471 號解
      釋揭示甚明。復按保安處分係針對受處分人將來之危險性
      所為之處置，以達教化、治療之目的，為刑罰之補充制度
      。我國現行刑法採刑罰與保安處分雙軌制，係在維持行為
      責任之刑罰原則下，為協助行為人再社會化之功能，以及
      改善行為人潛在之危險性格，期能達成根治犯罪原因、預
      防犯罪之特別目的，是保安處分中之強制工作，旨在對嚴
      重職業性犯罪及欠缺正確工作觀念或無正常工作因而犯罪
      者，強制其從事勞動，學習一技之長及正確之謀生觀念，
      使其日後重返社會，能適應社會生活。查本案被告係第一
      次涉犯販賣毒品犯行，有前揭卷附臺灣高等法院被告前案
      紀錄表在卷可憑，且其販賣毒品之對象僅2 人，次數計3
      次，販毒之金額總計5 千元，足見其販賣毒品對象非多，
      販賣毒品獲利非鉅，依其犯罪情節，尚非屬一般具犯罪習
      慣而藉販賣毒品獲有重大經濟利益之大毒梟，且公訴人復
      未舉出相當證據足資證明被告係因欠缺正確工作觀念或因
      無正常工作而犯罪，是本院綜合上情並考量被告所犯如附
      表各罪之嚴重性、所表現之危險性及對於未來行為之期待
      性，依憲法比例原則之規範，認對被告量處如附表主文欄
      所示之刑及定應執行之刑，已與其犯行之處罰相當，並足
      收懲儆之效，尚無諭知於刑之執行前令被告入勞動場所強
      制工作之必要，併予敘明。
（六）沒收部分：
   １、供犯罪所用之物：
       查扣案之索尼易利信行動電話1 支及其內裝之000000000
       0 號門號卡1 張）均係被告所有，此據被告於本院審理
       時供陳在卷（見本院卷第231頁背面），且係供被告與
       購毒者林明雄、江順緯連繫交易毒品之用，已如上述，
       均係供被告犯附表編號1 販賣第一級毒品犯行及犯附表
       編號2 、3 販賣第二級毒品犯行所用之物，應依毒品危
       害防制條例第19條第1 項之規定宣告沒收之。
   ２、犯罪所得財物：
  （1）按犯毒品危害防制條例第4 條之罪者，其供犯罪所用或
       因犯罪所得之財物應予沒收，如全部或一部不能沒收時
       ，追徵其價額或以其財產抵償之，該條例第19條第1 項
       規定甚明。由此項規定觀之，必限於所得者為金錢以外
       之其他財物而無法沒收時，始應追徵其價額。如所得財
       物為金錢而無法沒收時，則應以其財產抵償之，不發生
       追徵價額之問題（最高法院89年度臺上字第6946號、91
       年度臺上字第55 83 號判決要旨參照）。且該條規定屬
       相對沒收主義之立法，依該條規定宣告沒收者，以屬於
       被告所有之供犯罪所用或因犯罪所得之物為限（最高法
       院93年度臺上字第462 號判決意旨參照）。又所謂「其
       因犯罪所得之財物」，並不以當場搜獲扣押者為限；而
       販賣毒品所得之對價，不問其中何部分屬於成本，何部
       分屬於犯罪所得之財物，應均予沒收，始與上開法條之
       規定符合；且因犯罪所得之財物，亦不能與正常營利事
       業計算營利所得之情形，相提並論（最高法院65年度第5
       次刑庭庭推總會議決議意旨參照）。又毒品危害防制條
       例第19條第1 項規定，犯販賣毒品罪者，其犯罪所得之
       財物均沒收之，係採義務沒收主義。故販賣毒品所得之
       對價，不問其中成本若干，利潤多少，均應全部諭知沒
       收，貫徹政府查禁煙毒之決心，以符立法本旨（最高法
       院91年度臺上字第2419號判決意旨參照）。
  （2）經查，被告本案附表編號1 所示1 次販賣第一級毒品海
       洛因及附表編號2 、3 所示2 次販賣第二級毒品甲基安
       非他命之犯行，分別獲取如附表編號1 至3 所示價金之
       財物，該等販毒對價依被告與交易對象之交易狀態，已
       經收取，雖未經扣案，惟無法證明已經滅失，分別屬被
       告各次犯毒品危害防制條例第4 條第1 項、第2 項之罪
       所得之財物，均應依毒品危害防制條例第19條第1 項規
       定，分別諭知沒收，如全部或一部不能沒收時，以其財
       產抵償之。
   ３、不予宣告沒收之物：
  （1）按毒品危害防制條例第18條第1項前段：「查獲之毒品
       ，不問屬於犯人與否，均沒收銷燬之」之規定，乃刑法
       第38條第1項第1款之特別規定，至該法條所稱「查獲」
       之毒品，係指有罪判決書於事實欄，已經認定為被告有
       罪事實之毒品而言。又沒收為從刑之一種，依主從不可
       分原則，應附隨於主刑同時宣告之，若無主刑，則從刑
       即無所附麗（最高法院92年度台上字第5391號、94年度
       台上字第5984號判決要旨參照）。查，本案扣案白色粉
       末6 包，經送鑑後，均檢出含第一級毒品海洛因成分（
       合計淨重0.47公克（驗餘淨重0.46公克，空包裝總重1.
       76公克，有法務部調查局濫用藥物實驗室99年12 月13
       日調科壹字第09923027610 號鑑定書1 紙存卷可佐，均
       係被告所有供其自己施用；扣案顆粒1 包（毛重0.37公
       克）係被告所有供其自己施用之甲基安非他命，此均據
       被告於本院審理時供述在卷（見本院卷第231 頁正背面
       ），且被告確有施用第一、二級毒品之前科紀錄，有台
       灣高等法院被告前案紀錄表在卷可憑，復查無證據顯示
       該等海洛因及甲基安非他命係供被告販賣之用或與其本
       案販毒有關，尚非本案認定為被告有罪事實之毒品，是
       均不予宣告沒收。
  （2）至扣案葡萄糖4 包，係被告所有供其混入自己施用之海
       洛因所用；玻璃吸管3 支，係被告所有，供其自己施用
       甲基安非他命所用；塑膠鏟管7 支及空塑膠袋1 包，係
       被告所有，供其自己施用海洛因、甲基安非他命所用；
       LG廠牌手機1 支，係供被告平常使用，其內裝之000000
       000 號門號卡1 張則係被告向友人借得，並非被告所有
       ；已使用過注射針筒3 支，並非被告所有（被告前雖曾
       供述係其所有，然嗣後於審理時否認為其所有，本院審
       酌並無其他證據可佐證該等針筒為被告所有，故以被告
       於審理時之供述為認定）各情，均據被告於本院審理時
       供述在卷（見本院卷第231頁正背面），且查無證據顯示
       上述各該查扣物與被告本案販毒之犯行有關，是亦均不
       予宣告沒收。
據上論斷，應依刑事訴訟法第299 條第1 項前段，毒品危害防制
條例第4 條第1 項、第2 項、第19條第1 項，刑法第11條、第47
條第1 項、第59條、第51條第5 款、第9 款，判決如主文。
本案經檢察官施教文到庭執行職務。
中    華    民    國    100     年    2   月    18    日
                  刑事第二庭    審判長法  官  石馨文
                                      法  官  郭玄義
                                      法  官  吳芙如
以上正本證明與原本無異。
如不服本判決應於收受判決後10日內向本院提出上訴書狀，並應
敘述具體理由；其未敘述上訴理由者，應於上訴期間屆滿後20日
內向本院補提理由書狀(均須按他造當事人之人數附繕本)「切勿
逕送上級法院」。
中    華    民    國   100    年    2     月    18    日
                                      書記官  林明俊
附錄論罪法條：
毒品危害防制條例第4條第1項、第2項
製造、運輸、販賣第一級毒品者，處死刑或無期徒刑；處無期徒
刑者，得併科新臺幣 2 千萬元以下罰金。
製造、運輸、販賣第二級毒品者，處無期徒刑或 7 年以上有期
徒刑，得併科新臺幣 1 千萬元以下罰金。
附表：
┌──┬────────┬───┬───┬─────────────┬──────┬───────────────┐
│編號│販賣（交易）毒品│交易毒│金額  │購毒者、聯繫買賣方式（通話│適用法條    │     主  文  欄               │
│    │之時間、地點    │品之種│（價金│聯繫時間）                ├──────┤                              │
│    │                │類    │）    │                          │通訊譯文出處│                              │
├──┼────────┼───┼───┼─────────────┼──────┼───────────────┤
│ 1  │99年8 月27日凌晨│海洛因│2000元│林明雄以其持用之0000000000│毒品危害防制│許財源販賣第一級毒品，累犯，處│
│    │0 時13分許，許財│      │      │號行動電話，於99年8 月27日│條例第4條第1│有期徒刑拾伍年肆月，扣案索尼易│
│    │源與林明雄通話後│      │      │凌晨0 時13分，撥打至許財源│項之販賣第一│利信廠牌行動電話壹支（內含０九│
│    │約1 小時，在彰化│      │      │所持用之0000000000號行動電│級毒品罪    │00000000號門號卡壹張）│
│    │縣員林鎮林厝里交│      │      │話，與許財源聯繫向許財源購├──────┤沒收之，未扣案因販賣第一級毒品│
│    │流道附近。      │      │      │買第一級毒品海洛因事宜後，│偵卷第57頁  │所得新臺幣貳仟元沒收之，如全部│
│    │                │      │      │許財源即在真實姓名年籍不詳│            │或一部不能沒收時，以其財產抵償│
│    │                │      │      │綽號「小馬」之男子及另1 名│            │之。                          │
│    │                │      │      │不詳友人之陪同下（無證據顯│            │                              │
│    │                │      │      │示「小馬」及該不詳友人有與│            │                              │
│    │                │      │      │許財源共同販賣海洛因），於│            │                              │
│    │                │      │      │左列交易時間、地點，由許財│            │                              │
│    │                │      │      │源販賣交付第一級毒品海洛因│            │                              │
│    │                │      │      │1 小包予林明雄，並向林明雄│            │                              │
│    │                │      │      │收取價金2000元，而一手交錢│            │                              │
│    │                │      │      │一手交貨完成交易。        │            │                              │
├──┼────────┼───┼───┼─────────────┼──────┼───────────────┤
│ 2  │99年9月25日下午2│甲基安│1000元│江順緯以其持用之000000000 │毒品危害防制│許財源販賣第二級毒品，累犯，處│
│    │時19分許，許財源│非他命│      │6號行動電話，於99年9月25日│條例第4條第2│有期徒刑柒年肆月，扣案索尼易利│
│    │與江順緯通話結束│      │      │下午1時7分許、同日下午2時 │項之販賣第二│信廠牌行動電話壹支（內含０九八│
│    │後不久，在彰化縣│      │      │7分許、同日下午2時9分許、 │級毒品罪    │0000000號門號卡壹張）沒│
│    │員林鎮伍倫醫院（│      │      │同日下午2時19分許，撥打至 │            │收之，未扣案因販賣第二級毒品所│
│    │現該址改為員榮醫│      │      │許財源所持用之0000000000號├──────┤得新臺幣壹仟元沒收之，如全部或│
│    │院）對面之統一便│      │      │行動電話，與許財源聯繫向許│警卷第30頁、│一部不能沒收時，以其財產抵償之│
│    │利商店前。      │      │      │財源購買第二級毒品甲基安非│偵卷第22頁  │。                            │
│    │                │      │      │他命事宜後，江順緯乃於左列│            │                              │
│    │                │      │      │交易時間，將購買甲基安非他│            │                              │
│    │                │      │      │命之價金1000元，依約放在左│            │                              │
│    │                │      │      │列交易地點之郵筒上方，未幾│            │                              │
│    │                │      │      │，許財源即至該處拿取上開價│            │                              │
│    │                │      │      │金1000元，並將其販賣予江順│            │                              │
│    │                │      │      │緯之第二級毒品甲基安非他命│            │                              │
│    │                │      │      │1小 包，依約放置在該處後離│            │                              │
│    │                │      │      │開，江順緯旋上前拿取該包甲│            │                              │
│    │                │      │      │基安非他命，而完成交易。  │            │                              │
│    │                │      │      │                          │            │                              │
│    │                │      │      │                          │            │                              │
├──┼────────┼───┼───┼─────────────┼──────┼───────────────┤
│ 3  │99年9月30日晚上 │甲基安│2000元│江順緯以所持用之000000000 │毒品危害防制│許財源販賣第二級毒品，累犯，處│
│    │11時餘許，在江順│非他命│      │6號行動電話，於99年9月30日│條例第4條第2│有期徒刑柒年肆月，扣案索尼易利│
│    │緯位於彰化縣田尾│      │      │上午11時5分許、同日上午11 │項之販賣第二│信廠牌行動電話壹支（內含０九八│
│    │鄉○○路9 號住處│      │      │時27分許、同日下午6時3分許│級毒品罪    │0000000號門號卡壹張）沒│
│    │後方外之防火巷內│      │      │，撥打至許財源所有持用之  │            │收之，未扣案因販賣第二級毒品所│
│    │。（起訴書誤載交│      │      │0000000000號行動電話，與許├──────┤得新臺幣貳仟元沒收之，如全部或│
│    │易時間為99年9 月│      │      │財源聯繫向許財源購買第二級│警卷第31頁、│一部不能沒收時，以其財產抵償之│
│    │30日下午6 或7時 │      │      │毒品甲基安非他命事宜後，因│偵卷第23頁  │。                            │
│    │許）            │      │      │許財源仍在南投，未能及時於│            │                              │
│    │                │      │      │通話後馬上與江順緯交易，江│            │                              │
│    │                │      │      │順緯乃依約將購買甲基安非他│            │                              │
│    │                │      │      │命之價金2000元放在其住處後│            │                              │
│    │                │      │      │方外之防火巷旁之瓦斯筒處，│            │                              │
│    │                │      │      │俟至同日晚上9時多之前某時 │            │                              │
│    │                │      │      │，許財源始依約至上開處所，│            │                              │
│    │                │      │      │拿取江順緯放置於該處之價金│            │                              │
│    │                │      │      │，之後於同日晚上11時許，將│            │                              │
│    │                │      │      │其販賣予江順緯之第二級毒品│            │                              │
│    │                │      │      │甲基安非他命1小包，依約放 │            │                              │
│    │                │      │      │置在同上處後旋離開，江順緯│            │                              │
│    │                │      │      │其後即至該處拿取該包甲基安│            │                              │
│    │                │      │      │非他命，而完成交易。      │            │                              │
└──┴────────┴───┴───┴─────────────┴──────┴───────────────┘